【裁判字號】    98,訴,1865
【裁判日期】    990927
【裁判案由】    毒品危害防制條例
【裁判全文】
臺灣臺北地方法院刑事判決              98年度訴字第1865號
公  訴  人  臺灣臺北地方法院檢察署檢察官
被      告  甲○○
選任辯護人  林詠嵐律師
            黃重鋼律師
上列被告因違反毒品危害防制條例案件，經檢察官提起公訴（98
年度偵字第23164號），本院判決如下：
    主  文
甲○○販賣第三級毒品，處有期徒刑壹年捌月，扣案如附表一、
二、三、四所示之物均沒收。
    事  實
一、甲○○明知愷他命係毒品危害防制條例第二條第二項第三款
    所稱之第三級毒品，依法不得販賣。竟為營利，以0000
    000000號行動電話（含ＳＩＭ卡一枚）聯絡乙○○後
    ，相約於民國九十八年九月二十三日下午六時三十分許，在
    臺北市中山區○○○路○段五三巷八號前，以新臺幣（下同
    ）四百元之價格販賣如附表一所示愷他命與乙○○。然為警
    當場查獲，並扣得如附表一所示第三級毒品愷他命與如附表
    二所示包裝袋一枚、如附表三所示之前開行動電話及如附表
    四所示販賣毒品所得四百元。甲○○於警詢、內勤偵查與本
    院最後審理期日時均自白犯罪。
二、案經臺北市政府警察局中山分局報告臺灣臺北地方法院檢察
    署檢察官偵查起訴。
    理  由
壹、程序方面：被告甲○○及其辯護人對於公訴人提出之證據資
    料，亦均不爭執其證據能力，本院審酌該等言詞供述及書面
    作成時之狀況，並無不宜作為證據之情事，依刑事訴訟法第
    一百五十九條之五第二項，得作為證據。
貳、實體方面：
一、訊據被告對上開事實坦承不諱，核與證人乙○○於警詢時證
    述情節相符（偵查卷第一四至一八頁參照），且有扣案如附
    表一至四所示之物可考，而扣案如附表一所示之物，經送交
    通部民用航空局航空醫務中心鑑定，認含第三級毒品成分，
    此有該中心九十八年十月七日航藥鑑字第○九八五○七二號
    毒品鑑定書在卷足憑（偵查卷第八七頁參照），該中心以氣
    相層析質譜儀分析法為鑑定，其結果信而有徵，可為本院認
    定之依據。上開客觀證據均可擔保被告前開任意性自白與事
    實相符，事證明確，應予論處。
二、按愷他命，依毒品危害防制條例第二條第二項第三款規定，
    屬第三級毒品。核被告所為，係違反毒品危害防制條例第四
    條第三項之販賣第三級毒品罪。被告持有第三級毒品之行為
    ，為販賣之高度行為吸收，不另論罪。次按「犯第四條至第
    八條之罪於偵查及審判中均自白者，減輕其刑。」毒品危害
    防制條例第十七條第二項定有明文。而所謂均自白者，著重
    於行為人之終能悔悟，坦認其所為非是，而能改過遷善，以
    達刑期無刑之境界。自不以歷次警詢、偵查、法院準備程序
    、審理始終對自己之犯行作不利陳述為限。縱因行為人曾故
    一度供述反覆，然僅須其於偵查中曾經自白犯罪，又於最後
    審理期日坦承犯行，仍有其適用。而被告於警詢、內勤檢察
    官偵查、本院最後審理時均自白犯行，本院爰依上開規定，
    減輕其刑。又查被告所販賣之第三級毒品，僅有○．四一八
    公克（驗餘重○．四一七五公克），對象只有一人，所得無
    非區區四百元，因之，本院認被告犯罪之情狀，顯堪憫恕，
    宣告經依毒品危害防制條例第十七條第二項規定減輕其刑後
    之毒品危害防制條例第四條第三項最低度之刑（有期徒刑二
    年六月）猶嫌過重，是依刑法第五十九條之規定，減輕其刑
    。被告刑有前述二減輕原因，應依刑法第七十條規定，遞減
    之。爰審酌被告之犯罪動機、目的乃冀圖小利，前述犯罪之
    手段，所生損害，素行尚可，生活狀況（詳本院審理筆錄）
    ，一度供陳反覆，但終能坦承不諱之犯後態度及其他一切情
    狀，量處如主文所示之刑，以資儆懲。
三、沒收方面：
  (一)扣案附表一所示之物，雖係第三級毒品，但為被告因販賣而
    持有，是應依刑法第三十八條第一項第一款，不問屬於犯人
    與否，沒收（最高法院九十九年度臺上字第三七三三號判決
    意旨參照）。
  (二)扣案附表二所示之物，為包裝附表一所示毒品而供被告持有
    、販賣該毒品所用之物，且為被告所有，應依毒品危害防制
    條例第十九條第一項前段規定，沒收（因已扣案，無全部或
    一部不能沒收時，追徵其價額之問題）。
  (三)扣案如附表三所示0000000000號行動電話（併Ｓ
    ＩＭ卡一枚），為被告所有，且係供被告聯繫販賣毒品事宜
    所用之物，此經被告供明，應依該條例第十九條第一項前段
    規定沒收之（因已扣案，無全部或一部不能沒收時，追徵其
    價額之問題）。
  (四)扣案如附表四所示四百元，為被告犯毒品危害防制條例第四
    條第三項之罪所得之財物，應依該條例第十九條第一項前段
    規定沒收之（因已扣案，無全部或一部不能沒收時，以其財
    產抵償之之問題）。
據上論斷，應依刑事訴訟法第二百九十九條第一項前段，毒品危
害防制條例第四條第三項、第十七條第二項、第十九條第一項前
段，刑法第十一條前段、第五十九條、第三十八條第一項第一款
，判決如主文。
本案經檢察官蒲心智到庭執行職務
中    華    民    國    99    年    9    月    27     日
                  刑事第十庭審判長法  官  蔡坤湖

                                  法  官  呂煜仁
                                  法  官  姚念慈
以上正本證明與原本無異
如不服本判決時，應於判決送達後十日內檢具繕本向本院提出上
訴狀上訴於臺灣高等法院
                                  書記官  劉芸珊
中    華    民    國    99    年    9    月    27     日
附錄本案論罪科刑法條全文：
毒品危害防制條例第四條第三項
製造、運輸、販賣第三級毒品者，處五年以上有期徒刑，得併科
新臺幣七百萬元以下罰金。
附表一：含第三級毒品愷他命成分之白色細結晶，原重○．四一
        八○公克，驗餘重○．四一七五公克。
附表二：甲○○所有，包裝附表一所示第三級毒品之包裝袋一枚
        。
附表三：甲○○所有，供其聯絡乙○○販毒所用之000000
        0000號行動電話（併ＳＩＭ卡一枚）。
附表四：甲○○本案販賣第三級毒品所得新臺幣四百元（一百元
        紙幣四張）。

司法院資訊處製作；財團法人民間司法改革基金會備份。
